【裁判字號】    95,毒抗,152
【裁判日期】    950329
【裁判案由】    毒品危害防制條例
【裁判全文】
臺灣高等法院刑事裁定                 95年度毒抗字第152號
抗  告  人  甲○○
                      之1
                    （現在臺灣臺北戒治所強制戒治中）
上列抗告人因毒品危害防制條例案件，不服臺灣板橋地方法院
95年度毒聲字第378號，民國九十五年二月二十七日裁定（聲請
案號：台灣板橋地方法院檢察署95年度聲戒字第101號、95年度
毒偵字第241號），提起抗告，本院裁定如下：
    主  文
抗告駁回。
    理  由
一、抗告意旨略以：抗告人自九十四年四月二十八日即因另案入
    監執行，刑期三年六月；而本件觀察勒戒係於九十四年十月
    十三日裁定，其後並於九十五年二月二十六日裁定強制戒治
    。實則抗告人自九十四年月四月二十八日入監至今已近一年
    ，已無毒癮之慮，亦無再有吸食之傾向，何需再為戒治等語
    。
二、按觀察、勒戒後，檢察官依據勒戒處所之陳報，認受觀察、
    勒戒人有繼續施用毒品傾向者，檢察官應聲請法院裁定令入
    戒治處所強制戒治，其期間為六個月以上，至無繼續強制戒
    治之必要為止，但最長不得逾一年，毒品危害防制條例第二
    十條第二項，定有明文。
三、查本件抗告人前因施用第二級毒品，經台灣台南地方法院於
    九十四年十月十三日以94年度毒聲字第836號裁定將抗告人
    送觀察、勒戒後，臺灣臺北看守所附設勒戒處所認為抗告人
    有繼續施用毒品之傾向，再經原審法院於九十五年二月二十
    七日以95年度毒聲字第378號裁定，令抗告人入戒治處所強
    制戒治，此有上開裁定可按。其次，抗告人於九十四年四月
    二十九日因涉犯常業詐欺罪，經台灣士林地方法院檢察署檢
    察官聲請台灣士林地方法院裁定羈押，其後雖裁定撤銷羈押
    ，但因抗告人另案受有期徒刑三年六月之裁判確定，乃自同
    年六月二十三日送監執行；迨至本件觀察、勒戒裁定後，自
    九十五年一月十六日借提執行觀察、勒戒，並因有繼續施用
    毒品之傾向而自九十五年二十七日起執行強制戒治，亦有抗
    告人之前案紀錄表及各該執行指揮書可按。亦即抗告人自九
    十四年四月二十九日起即受羈押、徒刑執行、觀察勒戒處分
    之執行，迄今已近一年，固無不實。然有無繼續施用毒品傾
    向之評估標準，並非完全以受勒戒人勒戒後之結果為準，勒
    戒前之各種情況，仍應作為評估之依據。而依勒戒處所評分
    說明手冊規定，係以人格特質、臨床徵候及環境相關因素三
    項合併計算分數，其中「人格特質」之評估項目為：(1)毒品
    犯罪相關司法紀錄、(2)其他犯罪相關紀錄、(3)短期內再犯加
    重計分、(4)行為觀察；「臨床徵候」之評估項目為﹕(1)有無
    戒斷症狀、(2)有無多種藥物使用、(3)有無注射使用、(4)使用
    期間、(5)情緒及態度；「環境相關因素」之評估項目為﹕(1)
    社會功能是否良好、(2)支持系統。若判斷結果之分數六十分
    以上，則判定為有繼續施用毒品傾向，此觀「有無繼續施用
    毒品傾向」評估標準、評分說明手冊即明。本件抗告人經臺
    灣臺北看守所附設勒戒處所之評分結果，人格特質得四十八
    分、臨床徵候得四十分、環境相關因素得五分，合計九十三
    分，綜合判斷為「有繼續施用毒品傾向」，此有臺灣臺北看
    守所附設勒戒處所「有無繼續施用毒品傾向」證明書及「有
    無繼續施用毒品傾向」評估標準紀錄表各一份在卷可稽。觀
    察、勒戒處所綜合個案之臨床實務及具體事證，判定抗告人
    為「有繼續施用毒品傾向」，依上開說明，尚無不合。抗告
    人僅以其觀察、勒戒前已經相當時間之羈押及徒刑之執行，
    自認已無毒癮之虞、已無戒治之需要云云，即有誤會。
四、綜上所述，原審據臺灣臺北看守所附設勒戒處所前開評估結
    果，認檢察官之聲請為正當，進而依毒品危害防制條例第二
    十條第二項之規定，裁定令抗告人入戒治處所強制戒治，於
    法並無不合。抗告人所指其已因另案在監執行相當時日乙節
    ，與其是否仍有繼續施用毒品傾向，並無必然關連，不能作
    為解免強制戒治之事由，抗告人抗告指摘原審裁定不當，為
    無理由，應予駁回
據上論斷，應依刑事訴訟法第四百十二條裁定如主文。
中    華    民    國    95    年    3     月    29    日
                  刑事第十四庭  審判長法  官  蘇隆惠
                                      法  官  林秀鳳
                                      法  官  林瑞斌
以上正本證明與原本無異。
不得再抗告。
                                      書記官  陳思云
中    華    民    國    95    年    3     月    30    日


司法院資訊處製作；財團法人民間司法改革基金會備份。
